臺灣高等法院刑事判決　　　　　　　　96年度上易字第1707號
上　訴　人
即　被　告　甲○○
上列上訴人即被因毒品危害防制條例案件，不服臺灣士林地方法
院96年度易字第258號，中華民國96年5月25日第一審判決（起訴
案號：臺灣士林地方法院檢察署95年度毒偵字第2230號），提起
上訴，本院判決如下：
    主  文
原判決撤銷。
甲○○施用第二級毒品，累犯，處有期徒刑壹年貳月；減為有期
徒刑柒月。
    事  實
一、甲○○前有多次施用毒品前科，曾經臺灣士林地方法院裁定
    送觀察、勒戒、強制戒治，並先後於民國90年5月6日強制戒
    治期滿、92年10月14日交付保護管束期滿執行完畢，於93年
    1月9日因毒品危害防制條例修正刪除再犯施用毒品罪強制戒
    治之規定，而停止執行戒治處分釋放出所。又因施用毒品案
    件，經臺灣士林地方法院分別以88年度士簡字第693號及90
    年度易字第222號各判決處有期徒刑6月、4月確定，於91年3
    月6日執行完畢。再因施用毒品案件，經臺灣士林地方法院
    分別以92年度易字第215號及93年度易字第290號判決處有期
    徒刑10月及1年確定，於94年6月3日假釋出監，並於同年10
    月9日執行完畢。又因施用毒品案件，經臺灣士林地方法院
    於95年7月19日以95年易字第365號判處有期徒刑1年2月，同
    年8月18日確定。詎其仍不知悛悔，復於前案強制戒治執行
    完畢釋放後5年內，於95年9月11日晚上，在台北市○○區○
    ○路52號4樓住處廁所內，以安非他命置於鋁箔紙上燒烤，
    吸食其所產生煙霧之方式，施用第2級毒品安非他命1次，嗣
    於95年9月12日上午10時15分許，為警執行列管毒品人口調
    驗工作，通知採尿送驗，結果呈安非他命及甲基安非他命陽
    性反應，始查悉上情。
二、案經臺北市政府警察局士林分局移送臺灣士林地方法院檢察
    署檢察官偵查起訴。
    理  由
一、上訴人即被告甲○○經本院合法傳喚均未到庭，惟上揭犯罪
    事實業據被告於檢察官偵查、原審審理中均坦承不諱，且被
    告於95年9月12日為警採集之尿液，經送臺灣檢驗科技股份
    有限公司以EIA酵素免疫分析法初步檢驗及GC/ MS氣相層析
    ╱質譜儀法確認檢驗結果，確呈安非他命類陽性反應，此有
    該公司分別於95年9月28日出具之濫用藥物檢驗報告在卷可
    稽。此外復有刑案人犯在監所最新資料報表、刑案資料查註
    紀錄表及全國施用毒品案件記錄表附卷可稽，足徵被告之自
    白與事實相符，被告犯行洵堪認定。
二、核被告所為係犯毒品危害防制條例第10條第2項施用第二級
    毒品罪。被告前曾受如事實欄所示之有期徒刑執行完畢，有
    本院被告前案紀錄表在卷可按，其於有期徒刑執行完畢後，
    5年以內故意再犯本件有期徒刑以上之罪，為累犯，爰依刑
    法第47條第1項加重其刑。
三、原審以被告事證明確而予論科，固非無見。惟按刑事法若干
    犯罪行為態樣，本質上原具有反覆、延續實行之特徵，立法
    時既予特別歸類，定為犯罪構成要件之行為要素，則行為人
    基於概括之犯意，在密切接近之一定時、地持續實行之複次
    行為，倘依社會通念，於客觀上認為符合一個反覆、延續性
    之行為觀念者，於刑法評價上，即應僅成立一罪。學理上所
    稱「集合犯」之職業性、營業性或收集性等具有重複特質之
    犯罪均屬之，例如經營、從事業務、收集、販賣、製造、散
    布等行為概念者是（最高法院95年臺上字第1079號判決意旨
    參照）。查施用毒品不具職業性、營業性或收集性等「集合
    犯」之特質，原審以被告自95年7月20日晚上起至95年11月
    25日止，施用第二級毒品安非他命遽認本案應成立事實上一
    罪之集合犯，顯有可議；另原審判決後，中華民國九十六年
    罪犯減刑條例於96年7月16日公布施行，原審未及適用，並
    予減刑，亦有未妥。被告未具理由提起本件上訴，雖無可採
    ；惟原判決既有上述可議，即屬無可維持，應由本院將原判
    決撤銷改判。爰審酌被告施用毒品戕害自身健康，經觀察、
    勒戒後，猶不知戒除施用毒品惡習，復再度施用毒品，無法
    自拔，及犯罪次數、犯後態度等一切情狀，量處被告如主文
    第2項所示之刑。末查被告本件犯罪在96年4月24日以前，合
    於中華民國九十六年罪犯減刑條例之減刑條件，應依該條例
    第2條第1項第3款之規定，減為有期徒刑8月，以示懲儆。
四、臺灣士林地方法院檢察署96年度毒偵字第4、18、281、458
    號併案意旨另以被告自96年9月11日晚上至96年11月2日中午
    12時15分許為警採尿往前回溯4日內之某時，亦有多次施用
    第二級毒品安非他命之犯行云云，惟查該部分犯行與本件犯
    行，無裁判上一罪或事實上一罪之關係，自非檢察官起訴效
    力所及，本院不得逕予審究，此等部分應退由檢察官另行依
    法處理，併此敘明。
五、被告經合法傳喚，無正當之理由不到庭，爰不待其陳述，逕
    行判決。
據上論斷，應依刑事訴訟法第371條、第369條第1項前段、第364
條、第299條第1項前段，毒品危害防制條例第10條第2項，刑法
第11條前段、第47條第1項，中華民國九十六年罪犯減刑條例第2
條第1項第3款、第7條，判決如主文。
本案經檢察官羅松芳到庭執行職務。
中　　華　　民　　國　　96　　年　　9 　　月　　27　　日
 　　　　　    　 刑事第二十庭審判長法　官　楊貴雄
                                    法　官　林立華
                                    法　官　林銓正
以上正本證明與原本無異。
不得上訴。
                                    書記官  陳玲憶
中　　華　　民　　國　　96　　年　　9 　　月　　28　　日
附錄：本案論罪科刑法條全文
毒品危害防制條例第10條第2項
施用第二級毒品者，處3年以下有期徒刑。
